最高法院民事裁定 
111年度台抗字第842號
抗  告  人  傅益堂                              
訴訟代理人  蘇清恭律師
上列抗告人因與相對人傅益民間請求分割遺產上訴事件，就訴訟
標的價額之核定，對於中華民國111年7月13日臺灣高等法院裁定
（109年度重家上字第68號），提起抗告，本院裁定如下：
    主  文
抗告駁回。
抗告訴訟費用由抗告人負擔。
    理  由
按訴訟標的之價額，由法院核定，民事訴訟法第77條之1第1項
  定有明文。依同法第77條之11規定，分割共有物涉訟，以原告
  因分割所受利益之價額為準。是請求分割共有物事件上訴時，
  其訴訟標的價額及上訴利益額，均應以原告起訴時因分割所受
  利益之客觀價額為準。而民法第1164條所定之遺產分割，既係
  以遺產為一體，整個的為分割，並非以遺產中各個財產之分割
  為對象，則於分割遺產之訴，其訴訟標的價額及上訴利益額，
  自應依全部遺產於起訴時之總價額，按原告所占應繼分比例定
  之。本件相對人起訴請求分割遺產，抗告人對原法院判決提起
  第三審上訴。原法院以：抗告人雖僅就兩造被繼承人傅輔臣之
  遺產分割部分聲明不服，提起上訴，然相對人於第一審係訴請
  就被繼承人傅輔臣及李伴之遺產一併分割，兩造並同意相關代
  墊費用先自被繼承人李伴之遺產中扣除，不足部分再由傅輔臣
  之遺產扣除，則被繼承人傅輔臣與李伴之遺產分割，顯然無從
  割裂，足認抗告人係就該判決被繼承人傅輔臣及李伴之遺產分
  割方法均聲明不服，提起上訴，而以傅輔臣、李伴所遺財產於
  相對人第一審起訴時之總額新臺幣（下同）2658萬402元，按
  其應繼分比例1/3計算，核定本件訴訟標的價額為886萬134元
  ，應徵第三審上訴裁判費13萬3219元。是抗告人雖未就被繼承
  人李伴之遺產分割部分聲明不服，然其上訴聲明不服原判決分
  割被繼承人傅輔臣之遺產部分，既有影響兩造原同意合併分割
  傅輔臣與李伴之遺產應繼分比例、費用扣除之分割方式之虞，
  自應將傅輔臣與李伴之遺產範圍視為一體，而不宜割裂觀之。
  原裁定依此核定本件上訴之訴訟標的價額，揆諸上開說明，於
  法並無不合。抗告意旨，執其上訴範圍僅為對被繼承人傅輔臣
  之遺產分割及原判決駁回抗告人其餘上訴部分，原裁定逕將被
  繼承人李伴之遺產額併計入其上訴訴訟標的價額，應有違誤云
  云，指摘原裁定不當，聲明廢棄，非有理由。
據上論結，本件抗告為無理由。依家事事件法第51條，民事訴
  訟法第495條之1第1項、第449條第1項、第95條、第78條，裁
  定如主文。
中　　華　　民　　國　　111 　年　　10　　月　　26　　日
                      最高法院民事第六庭
  　　　　                審判長法官  魏  大  喨
                                法官  李  寶  堂
                                法官  高  榮  宏
                                法官  胡  宏  文
                                法官  林  玉  珮
本件正本證明與原本無異
                                      書  記  官
中　　華　　民　　國　　111 　年　　11　　月　　1 　　日